臺灣高等法院民事裁定　　　　　　　　　 100年度聲字第13號
聲　請　人　村邦建設股份有限公司
法定代理人　蔡謝碧
代　理　人　林秉億
相　對　人　鄭銘欽
　　　　　　謝陳境
　　　　　　林淑苓
　　　　　　黃榮宗
　　　　　　李正宗
　　　　　　張敏華
　　　　　　彭海庭
　　　　　　謝坤章
　　　　　　謝在淦
　　　　　　沙濟中
　　　　　　張木坤
　　　　　　趙志中
　　　　　　李榮雄
　　　　　　林健俍
　　　　　　劉中豪
　　　　　　鍾日新
　　　　　　范登松
　　　　　　周麗君
　　　　　　黃芳惠
　　　　　　葉根生
　　　　　　蘇宜春
　　　　　　陳新德
　　　　　　郭智峰
　　　　　　稽國忠
　　　　　　孟人靜
　　　　　　竇重光
　　　　　　伍祖光
　　　　　　吳益宏
　　　　　　曾瓊華
　　　　　　鄭鳳凌即蔡博源原.
　　　　　　黃嚥珠
　　　　　　廖水發
　　　　　　新萬國實業股份有限公司
上　一　人
法定代理人　何振聲
上列當事人間聲請返還提存物事件，本院裁定如下：
    主  文
聲請駁回。
聲請訴訟費用由聲請人負擔。
    理  由
一、聲請人聲請意旨略以：伊與相對人間請求返還房屋等事件，
    前依本院80年度上更(一)字第216號判決，提供臺灣銀行之支
    票2紙（票號：BA0000000、BA0000000），為相對人供擔保
    ，向臺灣士林地方法院提存所辦竣提存（81年度存字第861
    號）。茲因兩造已於本案訴訟（本院87年度上更(四)字第279
    號）中達成和解，該訴訟事件經依法視為撤回上訴而告確定
    。伊已分別以存證信函、聲請法院准予公示送達及聲請法院
    裁定通知行使權利等方式，定20日以上期間催告受擔保利益
    人即相對人行使權利。相對人迄未行使權利，顯見並未受有
    損害。爰依民事訴訟法第104條第1項第3款規定，聲請准予
    返還提存物。
二、按訴訟終結後，供擔保人證明已定20日以上之期間，催告受
    擔保利益人行使權利而未行使，或法院依供擔保人之聲請，
    通知受擔保利益人於一定期間內行使權利並向法院為行使權
    利之證明而未證明者，法院應依供擔保人之聲請，以裁定命
    返還其提存物；前開規定，於其他依法令供訴訟上之擔保者
    準用之，民事訴訟法第104條第1項第3款及第106條，分別定
    有明文。
三、經查，聲請人就所主張已依本院80年度上更(一)字第216號判
    決提存之事實，固據提出該判決書、臺灣士林地方法院81年
    度存字第861號提存書、本院民事庭函、臺灣士林地方法院
    民事判決確定證明書、存證信函及回執、臺灣基隆地方法院
    93年度聲字第327號裁定、公示送達公告及民事庭通知、登
    報資料、臺灣臺北地方法院93年度聲字第3132號裁定及確定
    證明書、本院87年度上更(四)字第279號裁定等為證；惟查，
    卷附聲請人所指對相對人新萬國實業股份有限公司之存證信
    函收件回執，其「收件人姓名地址」欄所載收件人為「何振
    聲」，並未記載相對人「新萬國實業股份有限公司」（本院
    卷第27頁背面），雖何振聲係新萬國實業股份有限公司之法
    定代理人，然法人與自然人之人格不同，仍難認聲請人所為
    催告行使權利之通知，已合法送達相對人新萬國實業股份有
    限公司。本件聲請人之聲請，不符民事訴訟法第104條所規
    定返還提存物之要件，應予駁回。又聲請人所檢附之12紙同
    意書，其中「鍾曜竹」非本件相對人，是否即更名後之鍾日
    新，尚待釐清，併予指明。
中    華    民    國   100    年    3     月    14    日
                    民事第十四庭
                        審判長法  官  林金村
                              法  官  陳秀貞
                              法  官  王麗莉
正本係照原本作成。
如不服本裁定，應於收受送達後10日內向本院提出抗告狀，並應
繳納抗告費新台幣１千元。
中    華    民    國   100    年    3     月    14    日
                              書記官  余姿慧